【裁判字號】    91,易,1498
【裁判日期】    920307
【裁判案由】    竊盜
【裁判全文】
臺灣臺南地方法院刑事判決                        九十一年度易字第一四九八號
    公  訴  人  臺灣台南地方法院檢察署檢察官
    被      告  甲○○
                丙○○
                乙○○
右列被告等因竊盜案件，經檢察官提起公訴（九十一年度偵字第九八五九號），本院
判決如左：
    主  文
甲○○結夥三人以上踰越牆垣竊盜，處有期徒刑壹年。
丙○○結夥三人以上踰越牆垣竊盜，處有期徒刑壹年，緩刑年，緩刑期內付保護管
束。
乙○○結夥三人以上踰越牆垣竊盜，處有期徒刑壹年，緩刑年，緩刑期內付保護管
束。
    事  實
一、丙○○、乙○○及甲○○因一時缺錢花用，為圖竊取他人財物以供朋分花用，竟
    基於共同意圖為自己不法所有之犯意聯絡，三人商議行竊方式及選定行竊地點後
    ，渠等三人結夥於民國（下同）九十一年七月十一日十六時許，由丙○○騎乘機
    車搭載乙○○，甲○○則自行騎乘一部機車，同行前往台南縣永康市○○路六四
    七巷六十三號丁○○住宅附近，趁丁○○不在家之際，先推由乙○○、甲○○在
    上址巷口外見有疑似屋主返家時以按機車喇叭示警方式把風，丙○○則踰越丁○○住宅牆垣後，見屋內窗戶未關，即自窗戶進入屋內行竊，惟尋找財物未果，遂
    自屋內開啟大門離開後，隨即換由丙○○、甲○○在上址巷口外以前開方式把風
    ，並推由乙○○再度自丙○○先前由丁○○屋內開啟之大門及車庫大門潛入屋內
    （侵入住宅部分未據告訴及起訴），以徒手方式竊取丁○○所有如附表所示之物
    ，得手後欲離開之際，適丁○○返回住處見屋內遭竊隨即報警處理，乙○○見狀
    乃轉往頂樓欲越樓逃逸時，不慎失足墜落防火巷內受有薦椎骨折、腰椎橫突骨折
    及頭部外傷之傷害，旋為警當場逮捕，並扣得乙○○所竊得如附表所示之物，甲○○、丙○○則分別騎乘機車乘隙逃逸，嗣經乙○○供述上情後循線查獲丙○○
    、甲○○。
二、案經丁○○訴由台南縣警察局永康分局報請台灣台南地方法院檢察署檢察官偵查
    起訴。
    理  由
一、訊之被告乙○○、丙○○對於右揭時、地共同竊盜之犯罪事實均坦承不諱，且互
    核一致，復經告訴人丁○○於警訊、偵查中指述明確，並有贓物認領保管單二紙
    、奇美醫學中心診斷證明書一紙、現場圖一紙及現場照片十二幀在卷可資佐證，
    堪信被告乙○○、丙○○之自白與事實相符。被告甲○○雖矢口否認有前開共同
    竊盜之犯行，並辯稱：案發時伊與丙○○在一起，伊與丙○○並未與乙○○至丁○○住處內行竊云云。然查：被告甲○○、丙○○對於九十一年七月十一日即案
    發當日行蹤之交代，被告甲○○於警訊中供稱：「我於今日（十一日）上午十時
    許到丙○○住永康市○○街家叫他起床，再到永康街他阿嬤家看報紙，往新市○○○○○街找工作，約下午十三時許到台南市火車站附近找工作，後來丙○○說
    要到永康市○○路找朋友（陳建宏），沒有找到，我們就在永康市中華里小公園
    （即被害人丁○○發現處）坐，當時接到朋友說他們在永康市○○○路喬發撞球
    場附近的小炒吃東西，我與丙○○就去陪他們，吃完之後就去找戴偉平，二五郵
    局對面聊天，然後我就載丙○○回家‧‧‧」、「（問：你在永康市中華里小公
    園時的位置為何？）我與丙○○二人都坐在公園內。」云云，已與被告丙○○於
    警訊中陳稱：「甲○○約於今日（十一日）上午十一時許到我家叫我起床，然後
    我們兩個各騎一部機車‧‧‧，一同前往港都王電腦打電動打到下午十六時許一
    起前往永康市○○○街（門牌不詳）麵攤吃麵‧‧‧約同日下午十七時許各自騎
    自己的車回家。」、「（問：你有無前往永康市○○里○○路六四七巷旁小公園
    內？當時何時？）沒有。」、「（問：據甲○○供稱：你們兩個坐在公園內你作
    何解釋？）我們兩個都沒有去那裡。」云云不符，再觀諸警方對被告甲○○及丙○○進行偵訊之日期分別為案發當日晚上及翌日（即九十一年七月十一日、十二
    日），設若被告甲○○前開所述為真，一同行動之二人豈有於案發不到二十四小
    時之時間內，就當天行蹤及同一時地所經歷之見聞為如此迥異之供述，探其意乃
    無非為圖卸責及相互迴護所致，遑論被告甲○○於本院審理中供承：「（問：主
    人丁○○回來時，你是否有按機車喇叭？）有。」等語，及被告丙○○於本院調
    查中已坦承於警訊及偵查中所述不實，且其確實有與被告乙○○、甲○○共同為
    前開竊盜犯行一節不諱，益證被告甲○○確有參與本件竊盜犯行無訛，其前開所
    辯，要無可採。況被告甲○○於本院調查中亦自承與被告乙○○、丙○○為朋友
    關係，之間亦無恩怨等語，自無何積怨足認被告乙○○、丙○○所為供述係挾怨
    報復之舉。是被告甲○○前開所辯，無非臨訟卸責之詞，不足採信。本件事證明
    確，被告三人犯行洵堪認定。
二、核被告甲○○、丙○○及乙○○所為，係犯刑法第三百二十一條第一項第二款、
    第四款之結夥三人以上踰越牆垣竊盜之加重竊盜罪。被告三人就上開犯行，事前
    同謀，並於實施竊盜犯罪之際，推由部分之人擔任在外把風之工作，擔任把風工
    作者顯係在合同意思範圍內分擔犯罪行為之一部，是被告三人具有犯意聯絡及行
    為分擔，均應論以共同正犯。被告等踰越牆垣之加重行為，雖未據公訴意旨論及
    ，惟因與起訴部分係單純一罪之關係，為起訴效力所及，本院自得併予審理，附
    此敘明。爰審酌被告三人不思向上，利用侵入住宅之方式竊取他人財物，破壞社
    會秩序及居家安全甚鉅，且被告甲○○前於九十年間因違反懲治盜匪條例案件，
    甫經最高法院於九十一年八月二十九日判決確定，有臺灣高等法院被告全國前案
    紀錄表一份在卷可稽，其於前案審理中尚未確定前，竟不知悔改，復再犯本案，
    惡性非輕，及被告丙○○、乙○○犯後坦承犯行非無悔悟之意等一切情狀，各量
    處如主文所示之刑，以示懲儆。末查被告丙○○、乙○○前未曾受有期徒刑以上
    刑之宣告，此有台灣台南地方法院檢察署刑案資料查註紀錄表及臺灣高等法院被
    告全國前案紀錄表附卷可稽，二人因一時失慮，致罹刑典，經此刑之宣告後，應
    知所警惕，信無再犯之虞，本院因認對其等二人所宣告之刑以暫不執行為適當，
    爰併予宣告緩刑三年，以勵自新。此外，被告丙○○、乙○○獲取財物不思正途
    ，顯見二人之法治觀念淡薄，短視近利，本院復認被告於二人緩刑期內應有具體
    措施予以適時進行輔導與矯正，爰依刑法第九十三條第一項諭知被告丙○○、乙○○均於緩刑期間內交付保護管束，以收後效。
據上論斷，應依刑事訴訟法第二百九十九條第一項前段，刑法第二十八條、第三百二
十一條第一項第二款、第四款、第七十四條第一款、第九十三條第一項，判決如主文
。
中      華      民      國    九十二    年      三      月      七      日
                                臺灣臺南地方法院刑事第四庭
                                  審判長法  官  蘇  義  洲
                法  官  謝  家  宜
                                        法  官  陳  燁  真
右正本證明與原本無異。
如不服本判決，應於判決送達後十日內向本院提出上訴狀( 應附繕本 )。
                                        書記官  黃  富  煜
中      華      民      國    九十二    年      三      月     十一     日
附表：
┌──┬─────────┬─────┐
│編號│    物    品      │  數量    │
├──┼─────────┼─────┤
│一  │南洋珠項鍊        │一條      │
├──┼─────────┼─────┤
│二  │藍寶鑽戒          │一枚      │
├──┼─────────┼─────┤
│三  │金項鍊            │二條      │
├──┼─────────┼─────┤
│四  │金手鍊            │一條      │
├──┼─────────┼─────┤
│五  │珍珠項鍊          │五條      │
├──┼─────────┼─────┤
│六  │耳環              │一副      │
├──┼─────────┼─────┤
│七  │汽車型打火機      │一個      │
├──┼─────────┼─────┤
│八  │懷錶              │一個      │
├──┼─────────┼─────┤
│九  │五十元紀念紙幣    │十三張    │
├──┼─────────┼─────┤
│十  │美金面額二十元紙幣│一張      │
│    │                  │          │
├──┼─────────┼─────┤
│十一│新臺幣面額一百元紙│一張      │
│    │幣                │          │
├──┼─────────┼─────┤
│十二│紀念套幣          │一套      │
│    │                  │          │
└──┴─────────┴─────┘
附錄本案論罪科刑法條全文：
中華民國刑法第三百二十一條
犯竊盜罪而有左列情形之一者，處六月以上、五年以下有期徒刑：
一  於夜間侵入住宅或有人居住之建築物、船艦或隱匿其內而犯之者。
二  毀越門扇、牆垣或其他安全設備而犯之者。
三  攜帶兇器而犯之者。
四  結夥三人以上而犯之者。
五  乘火災、水災或其他災害之際而犯之者。
六  在車站或埠頭而犯之者。
前項之未遂犯罰之。


司法院資訊處製作；財團法人民間司法改革基金會備份。
